臺灣新北地方法院刑事判決
110年度交易字第192號
公  訴  人  臺灣新北地方檢察署檢察官
被      告  蔡楚嫣


選任辯護人  王雅雯律師（法律扶助）
上列被告因過失傷害案件，經檢察官提起公訴（109年度調偵字
第1838號），被告於本院準備程序進行中就被訴事實為有罪之陳
述，經本院裁定進行簡式審判程序，判決如下：
    主  文
蔡楚嫣犯過失傷害罪，處有期徒刑參月，如易科罰金，以新臺幣
壹仟元折算壹日。 
    事  實
一、蔡楚嫣於民國108年7月7日上午9時49分許，騎乘車牌號碼00
    0-0000號普通重型機車，沿新北市泰山區忠孝街往17巷方向
    直行，行經忠孝街17巷口時，本應注意行至無號誌之交岔路
    口，支線道車應暫停讓幹線道車先行，而當時天候晴，日間
    自然光線，柏油路面乾燥無缺陷，亦無障礙物，視距良好，
    並無不能注意之情事，竟疏未注意及此，未禮讓幹線道車先
    行而貿然往前行駛，適秦春長騎乘車牌號碼000-0000號普通
    重型機車行駛至該處，亦未注意車前狀況，嗣2車相撞，致
    秦春長人車倒地，並受有右橈骨骨折之傷害。 
二、案經秦春長告訴臺灣新北地方檢察署檢察官偵查起訴。
    理  由
一、本案被告蔡楚嫣所犯係死刑、無期徒刑、最輕本刑為3年以
    上有期徒刑以外之罪，其於準備程序中就前揭被訴事實為有
    罪之陳述，經告知簡式審判程序之旨，並聽取其與公訴人之
    意見後，本院認無不得或不宜改依簡式審判程序進行之情事
    ，依刑事訴訟法第273條之1第1項、第284條之1規定，裁定
    本案進行簡式審判程序；且依刑事訴訟法第273條之2及第15
    9條第2項規定，不適用傳聞法則有關限制證據能力之相關規
    定，合先敘明。
二、上開犯罪事實，業據被告於本院審理時坦承不諱（見交易字
    卷第46頁、第50頁），核與證人即告訴代理人秦珮雯於檢察
    事務官詢問之證述（見他字卷第19頁、第41、42頁）相符，
    並有新北市○○○○○道路○○○○○○○○○○○○○○號：000-0000）公路
    監理電子閘門、道路交通事故現場圖、道路交通事故調查報
    告表㈠、㈡、道路交通事故談話記錄表、現場照片、道路交通
    事故當事人酒精測定紀錄表在卷（見他字卷第7頁、第11頁
    、第16至20頁）可佐，而告訴人秦春長因本案事故受有右橈
    骨骨折之傷害，有林口長庚紀念醫院108年11月27日診斷證
    明書在卷（見他字卷第4、5頁）可憑。另按汽車行至無號誌
    或號誌故障而無交通指揮人員指揮之交岔路口，支線道車應
    暫停讓幹線道車先行，道路交通安全規則第102條第1項第2
    款訂有明文。此為一般合法取得駕照之用路駕駛人所明知，
    並應確實遵守。且依其智識能力亦應注意及此，自應遵守前
    揭道路交通安全規則相關規定。且本案案發當時天候晴，日
    間自然光線，柏油路面乾燥無缺陷，亦無障礙物，視距良好
    等情，有道路交通事故調查報告表㈠在卷（見他字卷第17頁
    ）可佐，則依當時情形，亦無不能注意之情況。被告駕駛車
    輛，自應注意上開規定，且依肇事當時之狀況，並非不能注
    意，竟疏於注意，肇事致人受傷，則被告就本案事故之發生
    顯有過失，至為明灼（新北市政府交通事件裁決處109年10
    月13日新北裁鑑字第1095344301號函暨新北市政府車輛行車
    事故鑑定會新北車鑑字第0000000號鑑定意見書亦同此見解
    ，見調偵字卷第23、24頁）。而告訴人因本案事故受有前揭
    傷害，是被告之過失行為與告訴人受傷之結果間，具有因果
    關係，是被告之自白與事實相符，應堪採信。從而，本案事
    證明確，被告過失傷害犯行，洵堪認定，應依法論科。
三、核被告所為，係犯刑法第284條第1項前段之過失傷害罪。被
    告於肇事後，在具偵查犯罪職權之機關或公務員尚不知何人
    為肇事者前，於處理員警前往現場處理時，當場承認為肇事
    者，自首接受裁判之事實，有道路交通事故肇事人自首情形
    紀錄表附卷可稽（見他字卷第15頁反面），爰依刑法第62條
    前段之規定減輕其刑。
四、爰以行為人責任為基礎，審酌被告未能確實遵守交通規則，
    未禮讓幹線道車輛先行，而與未注意車前狀況之告訴人騎乘
    機車相撞，致告訴人受有如上之損害，所為誠不足取，惟兼
    衡其素行、自陳國中畢業之智識程度、現無業，靠政府補助
    津貼，無須扶養親屬之家庭經濟狀況（見交易字卷第55頁）
    、被告與告訴人分別過失之情節及告訴人受傷程度等情，暨
    其未與告訴人達成和解，賠償告訴人所受損失之犯後態度等
    一切情狀，量處如主文所示之刑，並諭知如易科罰金之折算
    標準。
五、至於被告辯護人固稱被告已認罪，並無前科，已賠償強制責
    任險，和解部分因告訴人未到場而無法達成和解，而請求從
    輕量刑併給予緩刑之機會云云，然緩刑之宣告，除應具備刑
    法第74條所定條件外，並須有可認為以暫不執行刑罰為適當
    之情形，始得為之，是法院行使此項職權時，除應審查被告
    是否符合緩刑之法定要件外，尚應受比例原則與平等原則等
    一般法律原則之支配，以符客觀上之適當性、相當性與必要
    性。查被告固前未曾因故意犯罪而受有期徒刑以上刑之宣告
    ，惟至今仍未與告訴人達成和解或取得原諒，且告訴人所受
    傷勢非輕，對於告訴人本人及照顧之家屬影響非微，又本院
    復已考量被告所述上開各情而諭知得易科罰金之刑度，本案
    所為刑之宣告應無暫不執行為適當之情形，故不為緩刑之宣
    告。
據上論斷，應依刑事訴訟法第273 條之1 第1 項、第299 條第1
項前段（依刑事判決精簡原則，僅記載程序法條文），判決如主
文。
本案經檢察官黃育仁偵查起訴，檢察官詹啟章到庭執行職務。
中　　華　　民　　國　　111 　年　　4 　　月　　27　　日
                  刑事第十九庭  法　官  洪韻婷
上列正本證明與原本無異。
如不服本判決，應於判決送達後20日內敘明上訴理由，向本院提
出上訴狀 (應附繕本) ，上訴於臺灣高等法院。其未敘述上訴理
由者，應於上訴期間屆滿後20日內向本院補提理由書「切勿逕送
上級法院」。
                                 書記官  吳依磷
中　　華　　民　　國　　111 　年　　4 　　月　　28　　日
附錄本案論罪科刑法條全文：
中華民國刑法第284條
因過失傷害人者，處1年以下有期徒刑、拘役或10萬元以下罰金
；致重傷者，處3年以下有期徒刑、拘役或30萬元以下罰金。